臺灣高雄地方法院刑事判決　　　　　　　96年度訴字第4066號
公　訴　人　臺灣高雄地方法院檢察署檢察官
被　　　告　甲○○
　　　　　　　　　　（另案在臺灣高雄第二監獄執行中）
指定辯護人　本院公設辯護人丁○○
上列被告因強盜案件，經檢察官提起公訴（96年度偵字第23700
號），本院判決如下：
    主  文
甲○○共同犯攜帶兇器強盜罪，累犯，處有期徒刑柒年貳月。水
果刀貳把，均沒收。
    事  實
一、甲○○前因搶奪、偽造文書等案件，經法院分別判處有期徒
    刑8 月、6 月，並經定其應執行之刑為有期徒刑1 年1 月確
    定，於民國92年12月26日入監服刑，於94年1 月13日縮刑期
    滿執行完畢（構成累犯）。詎不知悔改，竟因缺錢花用，與
    廖峰松（檢察官另行偵查中）共同基於意圖為自己不法所有
    之犯意聯絡，在彼此議妥假意搭乘計程車俾向司機強盜現金
    之計劃後，先於96年7 月1 日晚間9 時許，在高雄市苓雅區
    ○○○路苓雅市場前，攔停丙○○所駕駛之車牌號碼YW-541
    號計程車，甲○○、廖峰松即分別乘坐在駕駛座、副駕駛座
    後方位置，並示意丙○○將車駛往高雄縣鳥松鄉。迨車輛行
    經高雄縣鳥松鄉○○路150 巷一帶，甲○○、廖峰松即各取
    出1 把甫購入、預藏之水果刀向丙○○展示，並推由甲○○
    以一手繞勒、一手持刀抵住丙○○頸部之強暴方式，至使丙
    ○○不能抗拒後，喝令丙○○暫時停車並自駕駛座、副駕駛
    座間空隙移往後座，改由廖峰松接手續往前駛；甲○○進而
    迫令丙○○指明現金擺放位置後（紙鈔擺放在儀表板上之皮
    包內、零錢則擺放在按錶計費器下方），由廖峰松下手拿取
    各該現金5,000 餘元（起訴書另贅載手機、證件等物，應予
    更正刪除）得手。末甲○○表明渠2 人僅意在強盜現金（不
    及於車輛等其他財物），車輛（連同車內現金以外之財物）
    將停放在前方不遠處路邊俾丙○○取回等語後，即鬆手催促
    丙○○離去，廖峰松也配合暫停車輛讓丙○○下車，並旋將
    車輛駛往高雄縣鳳山市○○路○段326 號前方，棄置該處，
    甲○○、廖峰松繼而朋分前開強盜得來之現金，至前開2 把
    水果刀乃由甲○○集中保管。嗣警方據報後，循線查悉甲○
    ○涉嫌重大；而甲○○則因另涉搶奪案（經本院另以96年度
    訴字第3107號判處有期徒刑1 年3 月確定），於96年7 月15
    日經警逮獲，且前開水果刀2 把亦併遭查扣（扣於搶奪案中
    ）。
二、案經高雄縣政府警察局仁武分局報請臺灣高雄地方法院檢察
    署檢察官偵查起訴。
    理  由
壹、證據能力方面
    證人即共犯廖峰松、證人即被害人丙○○之警詢中陳述，均
    經檢察官、被告甲○○及其辯護人同意作為證據使用。本院
    審酌卷內並無事證顯示各該陳述之作成時、地與週遭環境，
    有何致令陳述內容虛偽、偏頗之狀況後，也認為適當，依刑
    事訴訟法第159 條之5 第1 項之規定，為傳聞法則之例外，
    應有證據能力。
貳、實體方面
一、訊據被告甲○○就前開犯罪事實迭於警詢、偵查及本院審理
    中自白不諱（警卷第1-3 頁，偵卷第6 至7 頁，本院卷第40
    、68頁），核與證人即共犯廖峰松於警詢供述之犯案經過（
    警卷第4-7 頁）大致相符，且與證人即被害人丙○○先後於
    警詢、本院審理中證述之遭歹徒持刀強盜現金過程（警卷第
    8-10頁，本院卷第61-63 頁），亦相互一致而無齟齬。此外
    ，尚有高雄縣政府警察局車輛尋獲電腦輸入單、重大刑案通
    報單各1 份（警卷第19、21頁）、前開水果刀2 把扣押筆錄
    暨扣押物品目錄表、水果刀照片1 張（本院卷第32-36 頁、
    第37頁），在卷可憑，足見被告之自白與事實相符，可堪採
    為認定犯罪事實之依據。又證人丙○○於本院審理中乃陳稱
    ：歹徒只問我現金擺放的位置，沒有問及手機等其他財物，
    等我尋回車輛後，我的手機及證件等物也都還留在車內，並
    未遭歹徒取走等語明確（本院卷第63、62頁），顯見被告及
    廖峰松下手強盜之標的，自始限於現金，而不及於手機、證
    件等其他財物，併予指明。綜上，本件事證明確，被告犯行
    堪予認定。
二、核被告所為，係犯刑法第330 條第1 項之加重強盜罪。被告
    與廖峰松間就前開犯行存有犯意聯絡、行為分擔，均應論以
    共同正犯。被告曾因搶奪、偽造文書等案件，經法院分別判
    處有期徒刑8 月、6 月，並經定其應執行之刑為有期徒刑1
    年1 月確定，於92年12月26日入監服刑，於94年1 月13日縮
    刑期滿執行完畢，有臺灣高等法院被告前案紀錄表1 份在卷
    可按，其於前開徒刑執行完畢後，5 年內故意再犯本案有期
    徒刑以上之罪，應依刑法第47條第1 項論以累犯，並加重其
    刑。
三、本院審酌被告前有搶奪案等財產犯罪前科並經有期徒刑之執
    行，有前開前案紀錄表可稽，卻不知悔改，猶不思循正當途
    徑賺取財富，竟僅因一時缺錢花用，即夥同廖峰松持刀強盜
    丙○○，犯罪之動機、手段均具惡性，所為對於社會治安亦
    有顯著危害。惟念被告犯後始終坦承犯行，且在持刀強盜過
    程中，並未傷及丙○○，及其所強盜之財物僅為5,000 餘元
    現金等一切情狀，爰量處如主文所示之刑。
四、事實欄所示之水果刀2 把，為被告與廖峰松所有、供犯本案
    所用之物，業據被告陳明在卷（本院卷第68頁），應依刑法
    第38條第1 項第2 款、第3 項宣告沒收。
五、被告另夥同廖峰松於96年7 月1 日8 時許、同年月11日22時
    許，分別持刀強盜吳清連、張中明之犯行，時間有別，復侵
    害不同之財產法益，顯係出於各別犯意所為之者，核與本案
    犯行間，自不生一罪關係。
據上論結，應依刑事訴訟法第299 條第1 項前段，刑法第28條、
第330 條第1 項、第47條第1 項、第38條第1 項第2 款、第3 項
，判決如主文。
本案經檢察官乙○○到庭執行職務。
中　　華　　民　　國　　96　　年　　12　　月　　11　　日
                  刑事第十四庭  審判長法　官  陳玉聰
                                      法  官  楊淑珍
                                      法  官  莊珮吟
以上正本證明與原本無異。
如不服本判決應於收受本判決後10日內向本院提出上訴書狀，並
應敘述具體理由，如未敘述上訴理由者，應於上訴期間屆滿後20
日內補提理由書狀於本院（均須按他造當事人之人數附繕本）「
切勿逕送上級法院」。
中　　華　　民　　國　　96　　年　　12　　月　　11　　日
                                      書記官  王淑娟
◎附錄本案所犯法條：
《刑法第330 條第1 項》
犯強盜罪而有第321 條第1 項各款情形之一者，處7 年以上有期
徒刑。
